【裁判字號】    89,上易,1822
【裁判日期】    891128
【裁判案由】    傷害
【裁判全文】
臺灣高等法院高雄分院刑事判決          八十九年度上易字第一八二二號
    上  訴  人  台灣高雄地方法院檢察署檢察官
    被      告  丁○○
右上訴人因被告傷害案件，不服臺灣高雄地方法院八十九年度易字第三五九九號中華
民國八十九年八月三十一日第一審判決（起訴案號：臺灣高雄地方法院檢察署八十九
年度偵字第七三二號），提起上訴，本院判決如左：
      主      文
上訴駁回。
      事實及理由
一、本案經本院審理結果，認第一審判決認事用法及量刑均無不當，應予維持，並引
    用如附件第一審判決書記載之事實、證據及理由。
二、檢察官循告訴人甲○○、丙○○之聲請，上訴意旨以被告丁○○犯後竟仍否認犯
    行，並無悔意，而指摘原判決僅量處有期徒刑三月，尚嫌輕縱云云，然查被告並
    無前科，此有台灣高等法院被告全國前案紀錄表在卷足稽，且刑法第二百七十七
    條第一項傷害罪之法定刑度為三年以下有期徒刑，拘役或一千元以下罰金，原審
    審酌被告犯罪之動機、目的、手段、犯後否認犯行等一切情狀，因而科處有期徒
    刑三月，量刑尚屬適當，檢察官上訴非有理由，應予駁回。
三、據上論斷，應依刑事訴訟法第三百六十八條、第三百七十三條，判決如主文。
本案經檢察官朱文彬到庭執行職務。
中    華    民    國     八十九     年      十一      月     二十八     日
                              臺灣高等法院高雄分院刑事第四庭
                                  審判長法官  莊  鎮
                                        法官  陳啟造
                                        法官  陳吉雄
右正本證明與原本無異。
不得上訴。
                                      書記官  沈有進
中    華    民    國     八十九     年      十一      月     二十九     日
                                                                    Ａ
臺灣高雄地方法院刑事判決                        八十九年度易字第三五九九號
    公  訴  人  臺灣高雄地方法院檢察署檢察官
    被      告  丁○○  男三十一歲（民國○○○年○月○○日生）
                        住高雄市左營區○○○路三一九號十五樓之二
                        身分證統一編號：Ｅ一二二一一二二五號
右列被告因傷害案件，經檢察官提起公訴（八十九年度偵字第七三二號），本院判決
如左：
    主  文
丁○○傷害人之身體，處有期徒刑參月，如易科罰金，以佰元折算壹日。
機車大鎖壹把，沒收。
    事  實
一、丁○○因與其房東丙○○發生租賃糾紛而心生不滿，於民國八十八年八月三十一
    日凌晨零時許，在高雄市鼓山區○○○路九二八號丙○○、甲○○住處前，先持
    兩顆石磈砸破丙○○住處二樓房間之窗戶玻璃一扇，續以機車鑰匙孔刮損丙○○
    停置宅前之自用小客車引擎蓋表漆（毀損部分，業經丙○○、甲○○撤回告訴）
    ，待甲○○、丙○○聞聲下樓開門查看時，詎丁○○竟基於傷害之單一犯意，持
    機車大鎖一把毆打甲○○、丙○○，致甲○○因此受有右臂八‧五Ｘ一公分、九
    Ｘ０‧五公分、胸腹部三Ｘ一‧五公分擦傷、左小腿六Ｘ三公分紅腫之傷害；丙○○因此受右足第二趾指骨骨折之傷害。
二、案經被害人甲○○、丙○○訴由台灣高雄地方法院檢察署檢察官偵查起訴。
    理  由
一、訊據被告丁○○矢口否認有何犯行，辯稱：我沒有毆打丙○○、甲○○，當天是
    丙○○與甲○○打我，我受傷報警，他們為何會受傷我不清楚云云。惟查，右揭
    事實，業據告訴人甲○○、丙○○指訴一致綦詳，並有驗傷單二紙附卷可資佐證
    。是被告所辯，顯係卸責之詞，不足採信，事證明確，被告之犯行堪以認定。
二、核被告所為，係犯刑法第二百七十七條第一項之傷害罪。被告基於單一之犯意，
    傷害告訴人二人，係以一行為觸犯二罪名，為想像競合犯，應依刑法第五十五條
    之規定，從一重處斷，尚難認被告係基於概括之犯意，是公訴人認被告係連續犯
    ，尚有誤會。爰審酌被告犯罪之動機、目的、手段，犯後否認犯行等一切情狀，
    量處如主文所示之刑，並諭知易科罰金之折算標準。至機車大鎖一把，係被告所
    有供犯罪所用之物，雖未據扣案，然不能證明業已滅失，爰依刑法第三十八條第
    一項第二款宣告沒收。
據上論斷，應依刑事訴訟法第二百九十九條第一項前段，刑法第二百七十七條第一項
、第五十五條、第四十一條、第三十八條第一項第二款，罰金罰鍰提高標準條例第一
條前段、第二條，判決如主文。
本案經檢察官楊慶瑞到庭執行職務。
中    華    民    國     八十九     年      八      月      三十一      日
                                  臺灣高雄地方法院刑事第七庭
           法  官  何  悅  芳
右正本證明與原本無異。
如不服本判決，應於判決送達後十日內，向本院提出上訴狀。
                                      書記官  吳  乙  美
中    華    民    國     八十九     年      九      月        一        日
附錄本判決論罪之法條全文
刑法第二百七十七條條第一項
  傷害人之身體或健康者，處三年以下有期徒刑、拘役或一千元以罰金。


司法院資訊處製作；財團法人民間司法改革基金會備份。
